【裁判字號】    92,簡上,61
【裁判日期】    921009
【裁判案由】    竊盜
【裁判全文】
臺灣苗栗地方法院刑事判決                          九十二年度簡上字第六一號
    上  訴  人  臺灣苗栗地方法院檢察署檢察官
    被      告  乙○○
右列上訴人因被告竊盜案件，不服本院苗栗簡易庭九十二年度苗簡字第四八二號中華
民國九十二年六月十三日第一審判決（聲請案號：臺灣苗栗地方法院檢察署九十二年
度偵字第一八一六號），提起上訴，暨移送併辦審理（臺灣苗栗地方法院檢察署九十
二年度偵字第三二八號），本院管轄之第二審合議庭，逕依通常程序為第一審判決如
左：
    主  文
原判決撤銷。
乙○○連續竊盜，處拘役參拾伍日，如易科罰金，以參佰元折算壹日。
    事  實
一、乙○○基於意圖為自己不法所有之概括犯意，連續於左列時、地，竊取他人之財
    物：
  (一)乙○○於民國九十二年一月八日零時五十分許，在苗栗縣卓蘭鎮○街里○○路一
    號菜市場攤位前，徒手竊取丙○○所有放置於門前之白蘿蔔五十台斤（價值約新
    台幣三百五十元），得手後，攜回家中食用。
  (二)乙○○又於同年月九日凌晨一時許，至前揭同一地點，徒手竊取丙○○所有放置
    於門前之高麗菜四十台斤（價值約新台幣八百五十元），得手後，攜回家中食用
    。
  (三)乙○○又於同年月十三日凌晨一時許，至前揭同一地點，徒手竊取丙○○所有放
    置於門前之白蘿蔔五十台斤（價值約新台幣三百五十元），得手後，攜回家中食
    用。嗣經丙○○於同年月十六日持現場監視攝影機所攝得乙○○行竊過程之錄影
    帶報警後，經警巡線查獲上揭(一)(二)(三)之竊盜犯行。
  (四)乙○○又於同年月十六日凌晨二時許，至苗栗縣卓蘭鎮○街里○○路九號「漢朝
    菜市場」攤位前，徒手竊取甲○○所有放置於該處紙箱內之芥心菜二包（價值約
    新台幣二百五十元）。得手後，於離開現場之際，適為巡邏經過之員警發現，而
    當場查獲，並扣得竊得之芥心菜二包（已發還予張香枝）。
二、案經苗栗縣警察局大湖分局報請台灣苗栗地方法院檢察署檢察官偵查起訴，及移
    理  由
一、右揭事實，業據被告乙○○於本院審理時坦承不諱，核與被害人丙○○、甲○○
    於警詢指訴失竊之情節相符，並有錄影帶翻拍照片四張、現場照片二張附卷可資
    佐證。此外，復有被害人甲○○立具之贓物認領保管單各乙紙在卷足憑。是被告
    之自白，與事實相符。本案事證明確，被告犯行，洵堪認定。
二、核被告乙○○所為，均係犯刑法第三百二十條第一項之竊盜罪。被告先後四次竊
    盜犯行，所犯均為基本構成要件相同之罪，且時間緊接、方法相同，顯係基於概
    括犯意反覆為之，應依刑法第五十六條連續犯之規定論以一罪，並加重其刑。又
    起訴意旨雖僅提及被告如事實欄一(一)(二)及(三)之竊盜行為，惟就事實欄一(四)之竊盜
    犯行，被告乙○○既係基於概括之犯意所為，為裁判上一罪之關係，仍為起訴效
    力所及，且經檢察官移送併辦（移送併辦之合法性，詳後述），依審判不可分原
    則，本院自應併予審究，附此敘明。原審認被告乙○○罪證明確予以論罪科刑，
    固非無見，惟被告乙○○尚有事實欄一(四)之竊盜犯行，原審未及審理移送併辦部
    分，尚有未當，檢察官上訴意旨，據此指摘原判決不當，為有理由，應由本院將
    原判決撤銷改判。又按檢察官聲請簡易處刑之案件，法院於審理中，發現其他裁
    判上一罪之犯罪事實，足認檢察官之求刑顯不適當，應適用通常程序審判之，刑
    事訴訟法第四百五十二條、第四百五十一條之一第四項但書第二款後段定有明文
    。而管轄之第二審地方法院合議庭受理簡易判決上訴案件，應依通常程序審理；
    其認案件有刑事訴訟法第四百五十二條之情形者，應撤銷原判決，逕依通常程序
    為第一審判決（法院辦理刑事訴訟簡易程序案件應行注意事項第十四條中段、後
    段參照），是本件依前開說明意旨，自應撤銷原判決，逕依通常程序為第一審判
    決，併予敘明。爰審酌被告未有犯罪之前科，有臺灣高等法院被告全國前案紀錄
    表、臺灣苗栗地方法院檢察署刑案資料查註紀錄表在卷可稽，素行良好，其犯後
    坦承犯行，態度尚稱良好，且犯罪所得價值不高，其因家境困苦（有里長林文慶
    所出具之證明書在卷可佐）為求生活而竊取之犯罪動機等一切情狀，量處如主文
    所示之刑，並諭知易科罰金之折算標準，以資懲儆。
三、末查，被告乙○○所為如事實欄一(四)所示之竊盜犯行，前經臺灣苗栗地方法院檢
    察署檢察官於九十二年一月二十一日以九十二年度偵字第三二八號為緩起訴處分
    在案，緩起訴期間為自九十二年二月十九日起算至九十三年二月十八日止共一年
    。嗣經同署檢察官以被告於緩起訴處分前因故意犯他罪，而於緩起訴期間內經聲
    請檢察官聲請簡易判決處刑（即本案起訴案號之九十二年度偵字第一八一六號）
    ，依刑事訴訟法第二百五十三條之三第一項第二款之規定，撤銷緩起訴處分，而
    以此為上訴理由移送本院併案審理等情，有上開緩起訴處分書、簡易判決處刑聲
    請書、撤銷緩起訴簽呈、上訴書各一份在卷可稽。惟查，按被告於緩起訴期間
    內，有左列情形之一者，檢察官得依職權或依告訴人之聲請撤銷原處分，繼續偵
    查或起訴：一於期間內故意更犯有期徒刑以上刑之罪，經檢察官提起公訴者。二
    緩起訴前，因故意犯他罪，而在緩起訴期間內受有期徒刑以上刑之宣告者。三違
    背第二百五十三條之二第一項各款之應遵守或履行事項者。刑事訴訟法第二百五
    十三條之三第一項訂有明文。查本件起訴被告如犯罪事實欄所示一(一)(二)(三)之竊
    盜犯行，業經本院於九十二年六月十三日以九十二年度苗簡字第四八二號判決判
    處拘役三十日，如易科罰金，以三百元折算一日乙節，有上開簡易判決一份在卷
    可稽。觀諸該各罪之犯罪時間，均係在犯罪事實欄所示一(四)犯行「之前」，且係
    被判處「拘役」，核與刑事訴訟法第二百五十三條之三第一項撤銷緩起訴處分之
    事由不符，從而，本件檢察官依職權撤銷緩起訴處分，似屬欠缺撤銷之事由存在
    ，先予敘明。承上，姑不論上開緩起訴處分之效力為何，因起訴之犯罪事實欄
    所示一(一)(二)(三)犯行與緩起訴處分之犯罪事實欄所示一(四)之犯行，有連續犯裁判上
    一罪之關係，是以，基於審判不可分原則，本院自得就犯罪事實欄所示一(四)之竊
    盜犯行予以審究（最高法院四十三年台上字第六九０號判例意旨參照，準用「無
    效不起訴處分」法理，蓋緩起訴處分，性質上屬於「暫緩起訴之處分」，或稱「
    附條件之便宜不起訴處分」，需於條件成就、處分確定後，始終局獲得不起訴處
    分利益，其與不起訴處分同受再議程序之內部監督，及聲請交付審判之外部監督
    ，且於確定後與不起訴處分同受刑事訴訟法第二百六十條之限制，故法理上應可
    準用。），附此敘明。
據上論斷，應依刑事訴訟法第四百五十五條之一第一項、第三項、第四百五十二條、
第三百六十九條第一項前段、第三百六十四條、第二百九十九條第一項前段，刑法第
五十六條、第三百二十條第一項、第四十一條第一項前段，罰金罰鍰提高標準條例第
一條前段、第二條，判決如主文。
本案經檢察官張文傑到庭執行職務。
中      華      民      國    九十二    年      十      月      九      日
                                 台灣苗栗地方法院刑事第三庭
                                     審判長法  官  詹 日 賢
                                           法  官  林 燦 都
                                           法  官  顧 正 德
右正本證明與原本無異。
如不服本判決，應於判決送達後十日內向本院提出上訴狀（應附繕本）。
                                           書記官  黃 正 中
中      華      民      國    九十二    年      十      月      九      日
附錄本判決論罪科刑法條全文：
中華民國刑法第三百二十條第一項
(普通竊盜罪)
意圖為自己或第三人不法之所有，而竊取他人之動產者，為竊盜罪，處五年以下有期
徒刑、拘役或五百元以下罰金。


司法院資訊處製作；財團法人民間司法改革基金會備份。
